臺灣基隆地方法院基隆簡易庭小額民事判決　八十九年度基小字第四五四號
　　原　　　告　　乙○○
　　被　　　告　　甲○○
　　法定代理人　　戊○○
右當事人間請求損害賠償事件，本院判決如左：
    主    文
被告應連帶給付原告新台幣陸萬肆仟陸佰貳拾伍元，及被告中福汽車貨運股份有限公
司自民國八十九年十一月十七日起、被告甲○○自民國九十年十二月五日起均至清償
日止，按年息百分之五計算之利息。
原告其餘之訴駁回。
訴訟費用新台幣柒仟壹佰陸拾元，由被告負擔其中新台幣肆仟柒佰柒拾伍元，餘由
原告負擔。
本判決原告勝訴部分得假執行。
原告其餘假執行之聲請駁回。
    事實及理由要領
一、兩造聲明及陳述要旨：
    (一)原告部分：原告主張於民國（下同）八十九年一月四日將其所有車號ＩＥ─７
      １８１號自用小客車借與訴外人丁○○使用，而於同日上午十一時許，訴外人
      丁○○駕駛上開自用小客車行經瑞芳鎮○○路三一之一號對面往萬瑞十六標方
      向時，遭同向被告甲○○駕駛被告中福汽車貨運股份有限公司（下簡稱中福公
      司）所有車號ＦＸ─９６５號大貨車因倒車不慎而撞及，致原告所有上開自用
      小客車損壞嚴重。被告甲○○因駕車不慎致原告受有損害，且被告甲○○係受
      僱於被告中福公司，於執行職務時不法侵害原告之權利，爰依侵權行為損害賠
      償之法律關係，請求被告二人連帶賠償原告上開自小客車修復費用新臺幣（下
      同）九萬一千四百五十元，並加計自起訴狀繕本送達被告翌日起至清償日止，
      按年息百分之五計算之利息。提出估價單一份、車損照片十四幀為證，並聲請
      傳喚證人即現場製作筆錄員警丙○○到庭作證。
    (二)被告部分：被告甲○○坦承於八十九年一月四日上午十一時許駕駛車號ＦＸ─
      ９６５號大貨車於瑞芳鎮○○路三一之一號對面往萬瑞十六標方向，因倒車不
      慎撞及原告所有車號ＩＥ─７１８１號自用小客車，且當時立即通知被告中福
      公司及警察到場製作現場圖等語。被告中福公司固坦承事故發生時被告甲○○
      確係其僱用之司機，惟否認原告所有上開自用小客車之損壞係其所有上開大貨
      車倒車撞擊所為，辯稱：以該大貨車後車廂離地高度達一○四公分之高，不可
      能撞及離地僅十公分高之上開自用小客車左前輪胎及鋼圈；況該大貨車後懸長
      度二八二公分（即後車廂與後輪距離），若係因大貨車後輪所造成之損壞，則
      該自用小客車之引擎蓋前擋不可避免皆會遭受毀損等語。並提出基隆監理站大
      貨車裝置圖及照片二幀為證。
二、理由要領：
  (一)本件原告主張將其所有車號ＩＥ─７１８１號自用小客車借與訴外人丁○○使用
    ，而於八十九年一月四日上午十一時許，丁○○駕駛上開自用小客車行經瑞芳鎮
    ○○路三一之一號對面往萬瑞十六標方向時，遭同向被告甲○○駕駛被告中福公
    司所有車號ＦＸ─９６５號大貨車倒車不慎而撞及，致原告所有上開自用小客車
    損壞嚴重等情，業據原告提出估價單一份、車損照片十四幀在卷可參，並經本院
    依職權向台北縣警察局瑞芳分局調閱前揭車禍事故處理資料到院，有該分局八十
    九年十月十七日（八九）瑞警刑字第一七六○○號函檢送台北縣警察局瑞芳分局
    四腳亭派出所處理交通事故簡易筆錄一份、肇事現場草圖一份、現場相片五幀及
    報案紀錄一份等為證，復為兩造所不爭，堪信為真實。又被告中福公司以該大貨
    車後車廂離地高度達一○四公分之高，不可能撞及離地僅十公分高之上開自用小
　　客車左前輪胎及鋼圈等詞，爭執上開交通事故之過失責任歸屬乙節，經查：
    1.前揭車禍肇事責任，業經本院先後送請台灣省臺北縣區車輛行車事故鑑定委員
      會及台灣省車輛行車事故覆議鑑定委員會鑑定及覆鑑結果，均認被告甲○○所
      駕駛之自大貨車倒車不當，為肇事原因；訴外人丁○○駕駛自小客車無肇事因
      素等語，有台灣省臺北縣區車輛行車事故鑑定委員會九十年三月二十九日北鑑
      字第九○○二一九號函附鑑定意見書暨台灣省車輛行車事故覆議鑑定委員會九
      十年十月八日府覆議字第九○一九三四號函各一件附卷可按，可見被告甲○○
      駕駛被告中福公司所有之大貨車倒車不慎乙情，應為本件車禍肇事之因。
    2.復經肇事時之現場處理員警丙○○到庭證述：「當時是派出所值班同仁通知我
      前往處理的，到現場處理的時候，車子已經撞在一起了，現場是一個斜坡。現
      場當時有小車駕駛人丁○○、大貨車駕駛人甲○○，大貨車駕駛人說他倒車不
      慎撞到小車，小車駕駛人也是這麼說。相撞的情形是自小客車左前輪卡在大貨
      車的右後側。該處是萬瑞十六標的施工小道，都沒有其他車輛及住家，肇事兩
      方應是不認識，否則不會發生爭執」、「（問經通知多久後到現場）大約五分
      鐘以後」、「（提示現場相片）是我照的沒有錯，現場並無變動」等語，益徵
      原告所有自用小客車之損壞應係被告中福公司所有之大貨車倒車不慎所致，否
      則除肇事現場為有斜坡之處，較高之大車遽然倒車撞擊後側小車之前端亦屬可
      能外，以肇事當時兩車駕駛人（即甲○○、丁○○）彼此間互不相識，被告甲
      ○○何需自攬肇事之責，既無法獲得修復車輛以外之利益，又可能擔負遭被告
      中福公司事後索賠之對象？是依此研判，被告甲○○應係於車行上坡之際未注
      意後方來車，貿然倒車，致撞擊原告所有而當時由訴外人丁○○駕駛之自用小
      客車，被告甲○○實有過失，被告中福公司辯稱原告上開所有車輛之損害非其
      受僱人甲○○所致乙詞，要無可採。
  (二)又原告主張上開車號ＦＸ─９６５號大貨車係被告中福公司所有而由被告甲○○
    所駕駛，其係被告甲○○之僱用人，應依民法第一百八十八條第一項之規定，就
    被告甲○○之執行業務過失行為負連帶賠償責任等語，除被告中福公司自認被告
    甲○○於肇事時確屬其公司受僱司機外，甲○○既為該大貨車之司機，外觀上即
    係受僱於被告中福公司而服勞務，客觀上自應認被告中福公司為其僱用人，原告
    主張被告中福公司係被告甲○○之僱用人，應就被告甲○○之執行業務過失行為
    負連帶賠償責任，為有理由。
  (三)按因故意或過失，不法侵害他人之權利者，負損害賠償責任；受僱人因執行職務
    ，不法侵害他人之權利者，由僱用人與行為人連帶負損害賠償責任；不法毀損他
    人之物者，應向被害人賠償其物因毀損所減少之價額；民法第一百八十四條第一
    項前段、第一百八十八條第一項前段及第一百九十六條分別定有明文。被告對於
    本件交通事故之發生有過失，並與原告上開自用小客車之損毀有因果關係，自屬
    因過失不法侵害他人之權利，應負連帶賠償責任，原告請求被告二人連帶賠償原
    告所受損害，為有理由。本院依原告之聲請，囑託臺灣區汽車修理同業公會鑑定
    上開自用小客車修復費用，認以陸萬肆仟陸佰貳拾伍元（零件價格貳萬伍仟零貳
    拾伍元，已扣除折舊；工資萬玖仟陸佰元）為合理，原告於上開費用範圍內之
    請求，為有理由，應予准許；逾此部分之請求，為無理由，應予駁回。
  (四)從而，原告依侵權行為損害賠償之法律關係，請求被告連帶給付陸萬肆仟陸佰貳
    拾伍元，及自起訴狀繕本送達被告翌日即被告中福公司自八十九年十一月十七日
    起、被告甲○○自九十年十二月五日起均至清償日止，按年息百分之五計算之法
    定遲延利息，即無不合，應予准許；逾此部分之請求，於法無據，應予駁回。
  (五)本件係依小額訴訟程序判決，被告敗訴判決部分，應依職權宣告假執行；原告其
    餘假執行之聲請，因訴之駁回而失所依據，不予准許。
  (六)訴訟費用七千一百六十三元（裁判費九百一十五元、送達郵費八百四十八元、鑑
    定費五千四百元），由被告負擔三分之二，餘由原告負擔。
中　　　華　　　民　　　國　　九十一　　年　　　一　　　月　　　十　　　日
~B臺灣基隆地方法院基隆簡易庭
~B　　　　法　　　官　林玉珮
右正本證明與原本無異。
對於本件判決如有不服，應於收受送達後二十日內向本院提出上訴書狀，上訴於本院
合議庭，並按他造當事人之人數附具繕本。
當事人之上訴，非以判決違背法令為理由不得為之，上訴狀應記載上訴理由，表明下
列各款事項：
（一）原判決所違背之法令及其具體內容。
（二）依訴訟資料可認為原判決有違背法令之具體事實。
中　　　華　　　民　　　國　　九十一　　年　　　一　　　月　　　十四　　日
~B　　　　法院書記官　范育誠
